臺灣桃園地方法院民事裁定
110年度桃簡字第1458號
原      告  楊惠君  
被      告  黃詩媛  
上列當事人間請求損害賠償事件，本院裁定如下：
    主  文
原告之訴駁回。
訴訟費用由原告負擔。
    理  由
一、按因財產權提起民事訴訟，應依民事訴訟法第77條之13規定
    繳納裁判費，此為起訴必備之程式。又原告起訴不合程式或
    不備其他要件，依其情形可以補正者，審判長應定期間先命
    補正，逾期仍未補正，法院應以裁定駁回之，民事訴訟法第
    249條第1項第6款定有明文，且依同法第436條第2項規定，
    於簡易訴訟程序亦適用之。再按因犯罪而受損害之人，於刑
    事訴訟程序得附帶提起民事訴訟，對於被告及依民法負賠償
    責任之人，請求回復其損害，刑事訴訟法第487 條第1項定
    有明文，但得以附帶提起民事訴訟請求回復之損害，以「被
    訴犯罪事實所生之損害」為限，否則縱令得依其他事由，提
    起民事訴訟，亦不得於刑事訴訟程序附帶為此請求（最高法
    院60年度台上字第633號判決見解可資參照）。又刑事附帶
    民事訴訟經刑事庭依刑事訴訟法第504條第1項規定裁定移送
    於同院民事庭後，民事庭如認其不符同法第487條第1項規定
    之要件時，應許原告得繳納裁判費，以補正起訴程式之欠缺
    ，則為最高法院民事大法庭108年度台抗大字第953號裁定在
    案。
二、本件原告是就本院109年度桃簡字第978號刑事案件提起附帶
    民事訴訟，該案並已於民國110年6月11日判決在案，認定被
    告擅自登入原告所有之「Gina Yang」臉書帳號並變更其密
    碼，以此方式對原告犯無故入侵他人電腦罪、無故變更他人
    電腦之電磁紀錄罪；又冒用該帳號向訴外人王志杰詐取財物
    ，而對王志杰犯詐欺取財罪；上開三罪經想像競合，從一重
    之無故變更他人電腦之電磁紀錄罪處斷，有該案判決書附卷
    可參。然而，本件原告起訴請求被告給付新臺幣（下同）50
    萬元（見本院卷第14頁正面），事實理由係以被告所為詐欺
    行為，影響原告個人名譽，請求給付慰撫金等語（見附民卷
    第5頁），但原告既非被告所犯詐欺取財罪之直接被害人，
    其請求名譽權受損害之慰撫金，亦非上開刑事判決所認定詐
    欺取財犯罪事實之損害結果。至於原告雖為被告所犯妨害電
    腦使用罪之被害人，但被告擅自登入其帳號、變更其密碼之
    行為，與冒用原告名義向他人施用詐術、經原告主張侵害其
    名譽權之行為，亦屬有間。依上述說明，原告對被告提起之
    本件刑事附帶民事訴訟，即不符合刑事訴訟法第487條第1項
    之規定，本非合法。又本件訴訟標的價額為50萬元，應徵第
    一審裁判費5,400元，本院已於111年2月7日裁定命原告於收
    受該裁定後7日內補繳，該裁定並已於111年3月4日合法送達
    （見本院卷第19頁），然原告逾期未為補繳，依前述說明，
    本件起訴即不合程式，應予裁定駁回。
三、依民事訴訟法第436條第2項、第249條第1項第6款、第95條
    、第78條，裁定如主文。
中　　華　　民　　國　　111 　年　　4 　　月　　6 　　日
                  桃園簡易庭  法  官  陳逸倫
以上為正本係照原本作成。
如不服本裁定，應於送達後10日內向本院提出抗告狀並表明抗告
理由（須附繕本，並應繳納抗告費新台幣1,000 元）。
中　　華　　民　　國　　111 　年　　4 　　月　　8 　　日
                              書記官  洪惠娟